【裁判字號】    97,訴,1450
【裁判日期】    970808
【裁判案由】    違反毒品危害防制條例
【裁判全文】
臺灣彰化地方法院刑事判決              97年度訴字第1450號
公  訴  人  臺灣彰化地方法院檢察署檢察官
被      告  甲○○
                    （另案於臺灣雲林第二監獄執行中）
上列被告因違反毒品危害防制條例案件，經檢察官提起公訴（97
年度毒偵字第1264號），於本院準備程序中，被告就被訴事實為
有罪之陳述，經裁定改行簡式審判程序，本院判決如下：
    主  文
甲○○施用第一級毒品，累犯，處有期徒刑玖月。
    犯罪事實
一、甲○○前於民國93年間，因施用毒品案件，經本院以93年度
    訴字第1649號判決判處有期徒刑1 年2 月確定（第1 案）；
    且於94年間，因竊盜案件，經本院以94年度斗簡字第340 號
    判決判處有期徒刑6 月確定（第2 案）；又因施用毒品案件
    ，經本院以94年度訴字第1555號判決判處有期徒刑1 年確定
    （第3 案），上開第2 、3 案並經本院定其應執行之刑為有
    期徒刑1 年4 月確定，且與前揭第1 案接續執行，業於96年
    5 月14日假釋出監付保護管束，並於96年9 月3 日保護管束
    期滿未經撤銷假釋而視為執行完畢。另其曾於90年間，因施
    用毒品案件，經本院裁定令入戒治處所施以強制戒治，嗣因
    成效經評定合格，經本院裁定停止戒治，所餘戒治期間付保
    護管束，於91年3 月15日停止戒治出所，惟其於保護管束期
    間，因違反保護管束應遵守事項情節重大，經本院裁定撤銷
    停止戒治，續令入戒治處所施以強制戒治，而於92年3 月19
    日執行完畢釋放。詎其仍未戒除毒癮，復於前揭強制戒治執
    行完畢釋放後5 年內，基於施用第一級毒品海洛因之犯意，
    於97年1 月28日晚間9 時許，在其位於彰化縣溪州鄉○○村
    ○路巷41弄41號住處，以將第一級毒品海洛因粉末置入注射
    針筒內加水後，再以針筒注射手臂血管之方式，施用第一級
    毒品海洛因1 次。嗣於97年1 月31日，在彰化縣溪州鄉○○
    路、進元路口為警查獲，且經警採集其尿液送驗，結果呈嗎
    啡陽性反應，始查悉上情。
二、案經彰化縣警察局北斗分局報請臺灣彰化地方法院檢察署檢
    察官偵查起訴。
    理  由
一、按除被告所犯為死刑、無期徒刑、最輕本刑為3 年以上有期
    徒刑之罪或高等法院管轄第1 審案件者外，於前條第1 項程
    序進行中，被告先就被訴事實為有罪之陳述時，審判長得告
    知被告簡式審判程序之旨，並聽取當事人、代理人、辯護人
    及輔佐人之意見後，裁定進行簡式審判程序；除簡式審判程
    序及簡易程序案件外，第1 審應行合議審判，刑事訴訟法第
    273 條之1 第1 項、第284 條之1 分別定有明文。本件被告
    甲○○所涉係死刑、無期徒刑、最輕本刑為3 年以上有期徒
    刑之罪或高等法院管轄第1 審案件以外之罪，並於本院行準
    備程序時就被訴事實為有罪之陳述，本院合議庭依前揭規定
    ，經評議結果，裁定改由受命法官獨任行簡式審判程序。
二、上開事實，業據被告甲○○於本院審理時坦承不諱，且被告
    經警採集其尿液送驗結果，確呈嗎啡陽性反應，有彰化縣警
    察局北斗分局溪州分駐所委託檢驗尿液代號與真實姓名對照
    認證單及詮昕科技股份有限公司於97年2 月19日所出具之濫
    用藥物尿液檢驗報告各1 紙附卷可稽，足徵被告之自白確與
    事實相符，堪以採信。再被告前於90年間，因施用毒品案件
    ，經本院裁定令入戒治處所施以強制戒治，嗣因成效經評定
    合格，經本院裁定停止戒治，所餘戒治期間付保護管束，於
    91年3 月15日停止戒治出所，惟其於保護管束期間，因違反
    保護管束應遵守事項情節重大，經本院裁定撤銷停止戒治，
    續令入戒治處所施以強制戒治，而於92年3 月19日執行完畢
    釋放乙情，有臺灣彰化地方法院檢察署刑案資料查註紀錄表
    及臺灣高等法院被告全國前案紀錄表各1 份在卷可參。本件
    事證明確，被告上開犯行洵堪認定，應依法論科。
三、核被告甲○○所為，係犯毒品危害防制條例第10條第1 項之
    施用第一級毒品罪。被告持有第一級毒品進而施用，其持有
    第一級毒品之低度行為，應為其施用第一級毒品之高度行為
    吸收，不另論罪。末查被告有上開犯罪事實欄所載之前科紀
    錄，甫於96年5 月14日假釋出監付保護管束，並於96年9 月
    3 日保護管束期滿未經撤銷假釋而視為執行完畢乙節，有臺
    灣高等法院被告前案紀錄表、臺灣彰化地方法院檢察署刑案
    資料查註紀錄表各1 份在卷可憑，其於有期徒刑執行完畢後
    ，5 年內故意再犯本件有期徒刑以上之罪，為累犯，應依刑
    法第47條第1 項之規定加重其刑。爰審酌被告有多次施用毒
    品之前科，暨其施用毒品之動機、目的、方法、不知珍惜身
    體、施用毒品所生危害，暨犯後坦承犯行之態度等一切情狀
    ，量處如主文所示之刑，以示懲儆。
據上論斷，應依刑事訴訟法第273 條之1 第1 項、第299 條第1
項前段，毒品危害防制條例第10條第1 項，刑法第11條前段、第
47條第1 項，判決如主文。
本案經檢察官黃淑媛到庭執行職務。
中    華    民    國    97    年    8     月    8     日
                  刑事第一庭          法  官  郭麗萍
以上正本證明與原本無異。
如不服本判決，應於判決送達後10日內，向本院提出上訴書狀，
上訴書狀應「敘述具體上訴理由」，並按他造當事人之人數附繕
本。「切勿逕送上級法院」。
中    華    民    國    97    年    8     月    11    日
                                      書記官  吳冠慧
附錄本案論罪科刑法條全文：
毒品危害防制條例第10條
施用第一級毒品者，處 6 月以上 5 年以下有期徒刑。
施用第二級毒品者，處 3 年以下有期徒刑。


司法院資訊處製作；財團法人民間司法改革基金會備份。
